【裁判字號】    97,訴,1282
【裁判日期】    970512
【裁判案由】    毒品危害防制條例
【裁判全文】
臺灣板橋地方法院刑事判決              97年度訴字第1282號
公  訴  人  臺灣板橋地方法院檢察署檢察官
被      告  甲○○
                    （現在臺灣臺北監獄臺北分監執行中）
上列被告因違反毒品危害防制條例案件，經檢察官提起公訴（97
年度毒偵字第451 號），本院依簡式審判程序審理後，判決如下
：
    主    文
甲○○施用第一級毒品，累犯，處有期徒刑玖月。扣案第一級毒
品海洛因驗餘淨重零點零零捌公克，沒收銷燬之；包裹上開第
一級毒品海洛因之包裝袋壹個，沒收之。
    事    實
一、甲○○前因施用毒品案件，經本院以89年度毒聲字第1711號
    裁定送觀察、勒戒，經觀察、勒戒後，認有繼續施用毒品之
    傾向，由本院以89年度毒聲字第2100號裁定令入戒治處所施
    以強制戒治，期間經本院以89年度毒聲字第4858號裁定停止
    戒治處分並付保護管束，於民國89年9 月25日釋放出臺灣宜
    蘭戒治所，而於90年3 月22日期滿未經撤銷視為執行完畢，
    並於90年4 月24日經臺灣板橋地方法院檢察署檢察官以90年
    度戒毒偵字第296 號為不起訴處分確定，惟其於前開強制戒
    治執行完畢釋放後5 年內之93年11月中旬某日起至94年1 月
    14日止，復因施用第一級毒品海洛因多次，經本院以94年度
    訴字第704 號判決判處有期徒刑7 月確定，而於95年5 月13
    日縮刑期滿執行完畢。
二、詎甲○○仍不知悔改，基於施用第一級毒品之犯意，於96年
    12月24日中午12時許，在臺北縣三峽鎮○○路○ 段184 巷3
    樓住處內，以針筒注射之方式，施用海洛因1 次。嗣於同年
    月26日下午4 時10分許，在臺北縣三峽鎮○○路○ 段186 號
    前為警查獲，並扣得所有之海洛因（淨重0.0310公克、驗餘
    淨重0.0308公克）1 包。
三、案經臺北縣政府警察局三峽分局報請臺灣板橋地方法院檢察
    署檢察官偵查後提起公訴。
    理    由
一、本案被告甲○○所犯係死刑、無期徒刑、最輕本刑為3 年以
    上有期徒刑以外之罪，其於準備程序中就被訴事實為有罪之
    陳述，經本院告知簡式審判程序之旨，並聽取公訴人、被告
    之意見後，經合議庭裁定由受命法官獨任進行簡式審判程序
    審理，合先敘明。
二、上揭犯罪事實，業據被告甲○○於警詢、檢察官訊問及本院
    審理時均坦承不諱，而其為警查獲經採集尿液送台灣檢驗科
    技股份有限公司囑託鑑定結果，確呈嗎啡陽性反應，有該公
    司97年1 月17日濫用藥物檢驗報告1 份在卷可稽，而同時為
    警查扣白色粉末1 包，經送交通部民用航空局航空醫務中心
    以氣相層析質譜儀法鑑驗，淨重0.0310公克、驗餘淨重0.03
    08公克，檢出海洛因成分，亦有該中心97年1 月15日航藥鑑
    字第0970241 號毒品鑑定書1 件附卷可憑，均足以佐證被告
    自白與事實相符，堪以採信。再被告前因施用毒品案件，經
    本院以89年度毒聲字第1711號裁定送觀察、勒戒，經觀察、
    勒戒後，認有繼續施用毒品之傾向，由本院以89年度毒聲字
    第2100號裁定令入戒治處所施以強制戒治，期間經本院以89
    年度毒聲字第4858號裁定停止戒治處分並付保護管束，於89
    年9 月25日釋放出臺灣宜蘭戒治所，而於90年3 月22日期滿
    未經撤銷視為執行完畢，並於90年4 月24日經臺灣板橋地方
    法院檢察署檢察官以90年度戒毒偵字第296 號為不起訴處分
    確定，惟其於前開強制戒治執行完畢釋放後5 年內之93年11
    月中旬某日起至94年1 月14日止，復因施用海洛因多次，經
    本院以94年度訴字第704 號判決判處有期徒刑7 月確定等情
    ，有本院前開判決書及臺灣高等法院被告前案紀錄表各1 份
    附卷可稽，足徵被告於強制戒治執行完畢釋放後5 年內，復
    有施用第一級毒品犯行經法院判處罪刑後，始再為本案施用
    第一級毒品之事證明確，已非毒品危害防制條例第20、23條
    所定之「初犯」或「5 年後再犯」情形（最高法院95年度第
    7 次刑事庭會議紀錄參照），自應依法論科。
三、核被告甲○○所為，係犯毒品危害防制條例第10條第1 項之
    施用第一級毒品罪。被告為施用海洛因而持有海洛因之行為
    ，係其施用第一級毒品犯行之當然結果，不另論罪。查被告
    前既因施用第一級毒品案件，經本院以94年度訴字第704 號
    判決判處有期徒刑7 月確定，而於95年5 月13日縮刑期滿執
    行完畢，有前開臺灣高等法院被告前案紀錄表在卷足徵，其
    於有期徒刑執行完畢5 年內故意犯本案有期徒刑以上之罪，
    依刑法第47條第1 項規定成立累犯，並應加重其刑。爰審酌
    被告前已有因施用海洛因經法院判處刑罰之前科紀錄，竟仍
    不思尋求正當之身心發展，再次施用足以導致精神障礙、性
    格異常，甚至造成生命危險之海洛因，戕害一己之身心健康
    ，對社會治安可能之危害程度非微，惟其於犯後尚知坦認犯
    行等一切情狀，量處如主文所示之刑，以示懲儆。扣案海洛
    因驗餘淨重0.0308公克，係屬查獲之第一級毒品，應依毒品
    危害防制條例第18條第1 項前段規定，諭知沒收銷燬（因檢
    驗需要而經取用滅失之部分，則不再宣告沒收銷燬）；扣案
    包裹上開海洛因之包裝袋1 個，係用於包裹毒品，防止海洛
    因裸露、潮濕，便於攜帶施用，而為被告所有供其施用第一
    級毒品所用之物，業據被告陳明在卷，應依刑法第38條第1
    項第2 款規定，併予宣告沒收之。
據上論斷，應依刑事訴訟法第273 條之1 第1 項、第299 條第1
項前段，毒品危害防制條例第10條第1 項、第18條第1 項前段，
刑法第11條前段、第47條第1 項、第38條第1 項第2 款，判決如
主文。
本案經檢察官顏世翠到庭執行職務。
中    華    民    國    97    年    5     月    12    日
                      刑事第十五庭  法  官  張 兆 光
上列正本證明與原本無異。
如不服本判決，應於判決送達後10日內敘明上訴理由，向本院提
出上訴狀 (應附繕本)，上訴於臺灣高等法院。
                                    書記官  曹 秋 冬
中    華    民    國    97    年    5     月    12    日
附錄本案論罪科刑法條：
毒品危害防制條例第10條第1 項
施用第一級毒品者，處6 月以上5 年以下有期徒刑。


司法院資訊處製作；財團法人民間司法改革基金會備份。
